PAULINE WASHUKENYI

DÉVELOPPEUSE FRONTEND



(+32)487/53.82.87



BRUSSELS



PAULINWASHUKENYI@GMAIL.COM



/WASHUPO



In /PAULINEWASHUKENYI

En quête de nouvelles opportunités, je appliquer suis prête à connaissances récemment acquises en développement web en les combinant à ma solide expérience professionnelle en communication. Mon objectif est de relever de nouveaux défis et de contribuer activement à la croissance de projets innovants de manière créative, afin d'apporter une valeur significative à votre équipe.

COMPÉTENCES

Programmation

JavaScript React **Typescript** CSS HTML Node.js

Langues

French - Langue maternelle English - Niveau avancée (B2/C1) **Dutch** - Niveau intermédiaire (B1)

Autres

Figma GIMP Scribus **DaVinci Resolve MS Office Suite**

EXPERIENCE

Web developer trainee

Becode

Sept 2023 - Mars 2024

- Développement web (HTML, CSS, JavaScript)
- Collaboration efficace en équipe
- Utilisation de frameworks (React)

Chargée de communication

BePax asbl

Oct 2020 - Avr 2023

- Création et édition de divers contenus (newsletter, réseaux sociaux, etc.)
- Organisation d'événements en ligne et en direct
- Contribution à la planification et au développement de projets éducatifs
- Gestion de la stratégie de communication à travers diverses publications et/ou événements.

Coordinatrice événmentielle

Congolisation Festival Sept 2014 - Fév 2019

- Planification stratégique d'événements
- Élaboration de plans de communication
- Coordination d'équipes et de partenariats
- Supervision du festival Congolisation 2019

EDUCATION

Data-Driven Marketing & Innovation (traineeship)

Juin - Aout 2019 | Skillsfactory

Formation complémentaire gestion culturelle (niveau master)

2014 - 2016 | Université Libre de Bruxelles

Bachelier information & communication

2010 - 2014 | UCLouvain